臺灣桃園地方法院刑事判決
                                  110年度審金訴字第665號
公  訴  人  臺灣桃園地方檢察署檢察官
被      告  李勖禾


上列被告因詐欺等案件，經檢察官提起公訴（109 年度偵字第35
564號），被告就被訴事實為有罪之陳述，本院合議庭裁定由受
命法官獨任以簡式審判程序進行審理，判決如下：
    主  文
甲○○犯三人以上共同詐欺取財罪，處有期徒刑陸月。緩刑貳年，
並應於判決確定後陸個月內，向公庫支付新臺幣伍萬元。
    事  實
一、甲○○於民國109年5月16日某時，參與其他不詳成年人(無證
    據證明有未成年人)所組成三人以上，以實施詐術為手段，
    具有持續性、牟利性之有結構性詐欺集團組織，並將其申辦
    之臺灣銀行帳號000-000000000000號帳戶（下稱本案帳戶）
    以LINE傳送予對方充作收受不法款項之帳戶，兼擔任收取款
    項之「車手」工作。其與上開詐欺集團成員共同意圖為自己
    不法之所有，基於三人以上共同詐欺取財及掩飾、隱匿特定
    犯罪所得之物之犯意聯絡，由詐欺集團成員以附表所示之方
    式，使丙○○陷於錯誤，於附表所示之時間，將附表所示之款
    項匯至本案帳戶，並由甲○○於附表所示之時間，於桃園市○○
    區○○路000號，提領附表所示之款項，並交付予其他詐欺集
    團成員，以此方式掩飾或隱匿犯罪所得來源及去向。嗣經丙
    ○○察覺有異而報警處理，始悉上情。
二、案經丙○○訴由桃園市政府警察局中壢分局報告臺灣桃園地方
    檢察署檢察官偵查起訴。
    理  由
一、按刑事訴訟法第273條之1第1項規定除被告所犯為死刑、無
    期徒刑、最輕本刑為3年以上有期徒刑之罪或高等法院管轄
    第一審案件者外，於審判期日前之準備程序進行中，被告先
    就被訴事實為有罪之陳述時，審判長得告知被告簡式審判程
    序之旨，並聽取當事人、代理人、辯護人及輔佐人之意見後
    ，裁定進行簡式審判程序。經查，被告甲○○被訴詐欺等案件
    ，非前開不得進行簡式審判程序之案件，被告於本院準備程
    序進行中就被訴事實為有罪之陳述（見本院審金訴卷第34至
    35頁、第48至49頁），且經本院告知被告簡式審判程序之旨
    ，復聽取被告及檢察官之意見後，經合議庭裁定依上開刑事
    訴訟法第273條之1第1項之規定，由受命法官獨任進行簡式
    審判程序，是本案之證據調查，依刑事訴訟法第273條之2規
    定，不受同法第159條第1項、第161條之2、第161條之3、第
    163條之1及第164條至第170條規定之限制，合先敘明。
二、上開犯罪事實，迭據被告於警詢、本院準備程序及審理中坦
    承不諱（見偵卷第7至11頁，本院卷第33至36頁、第47至54
    頁），核與證人即告訴人丙○○於警詢時之證述相符（見偵卷
    第31至32頁），並有內政部警政署反詐騙諮詢專線紀錄表（
    見偵卷第33頁）、臺北市政府警察局大同分局延平派出所受
    理詐騙帳戶通報警示簡便格式表（見偵卷第43頁）、臺灣銀
    行內壢分行109年6月9日內壢營字第10900020171號函暨帳戶
    基本資料及存摺存款歷史明細批次查詢（見偵卷第59至69頁
    ）等附卷可證，堪認前揭被告任意性自白符實。本案事證明
    確，被告犯行洵堪認定，應依法論科。
三、論罪科刑
（一）按組織犯罪防制條例係藉由防制組織型態犯罪活動為手段
      ，以達成維護社會秩序、保障人民權益之目的，於該條例
      第3條第1項前段與後段，分別對於「發起、主持、操縱、
      指揮」及「參與」犯罪組織者，依其情節不同而為處遇，
      行為人雖有其中一行為（如參與），不問其有否實施各該
      手段（如詐欺）之罪，均成立本罪。然在未經自首或有其
      他積極事實足以證明其確已脫離或解散該組織之前，其違
      法行為，仍繼續存在，即為行為之繼續，而屬單純一罪，
      至行為終了時，仍論為一罪。又刑法上一行為而觸犯數罪
      名之想像競合犯存在之目的，在於避免對於同一不法要素
      予以過度評價。自然意義之數行為，得否評價為法律概念
      之一行為，應就客觀構成要件行為之重合情形、主觀意思
      活動之內容、所侵害之法益與行為間之關連性等要素，視
      個案情節依社會通念加以判斷。而刑法刪除牽連犯之規定
      後，原認屬方法目的或原因結果，得評價為牽連犯之二犯
      罪行為間，如具有局部之同一性，或其行為著手實行階段
      可認為同一者，得認與一行為觸犯數罪名之要件相侔，依
      想像競合犯論擬。倘其實行之二行為，無局部之重疊，行
      為著手實行階段亦有明顯區隔，依社會通念難認屬同一行
      為者，應予分論併罰。是行為人以一參與詐欺犯罪組織，
      並分工加重詐欺之行為，同時觸犯參與犯罪組織罪及加重
      詐欺取財罪，雖其參與犯罪組織之時、地與加重詐欺取財
      之時、地，在自然意義上非完全一致，然二者仍有部分合
      致，且犯罪目的單一，依一般社會通念，認應評價為一罪
      方符合刑罰公平原則，應屬想像競合犯，如予數罪併罰，
      反有過度評價之疑，實與人民法律感情不相契合（最高法
      院107年度台上字第1066號判決意旨參照）。再按加重詐
      欺罪，係侵害個人財產法益之犯罪，其罪數之計算，核與
      參與犯罪組織罪之侵害社會法益有所不同，審酌現今詐欺
      集團之成員皆係為欺罔他人，騙取財物，方參與以詐術為
      目的之犯罪組織。倘若行為人於參與詐欺犯罪組織之行為
      繼續中，先後多次為加重詐欺之行為，因參與犯罪組織罪
      為繼續犯，犯罪一直繼續進行，直至犯罪組織解散，或其
      脫離犯罪組織時，其犯行始行終結。故該參與犯罪組織與
      其後之多次加重詐欺之行為皆有所重合，然因行為人僅為
      一參與犯罪組織行為，侵害一社會法益，屬單純一罪，應
      僅就「該案中」與參與犯罪組織罪時間較為密切之首次加
      重詐欺犯行論以參與犯罪組織罪及加重詐欺罪之想像競合
      犯，而其他之加重詐欺犯行，祗需單獨論罪科刑即可，無
      需再另論以參與犯罪組織罪，以避免重複評價。是如行為
      人於參與同一詐欺集團之多次加重詐欺行為，因部分犯行
      發覺在後或偵查階段之先後不同，肇致起訴後分由不同之
      法官審理，為裨益法院審理範圍明確、便於事實認定，即
      應以數案中「最先繫屬於法院之案件」為準，以「該案件
      」中之「首次」加重詐欺犯行與參與犯罪組織罪論以想像
      競合。縱該首次犯行非屬事實上之首次，亦因參與犯罪組
      織之繼續行為，已為該案中之首次犯行所包攝，該參與犯
      罪組織行為之評價已獲滿足，自不再重複於他次詐欺犯行
      中再次論罪，俾免於過度評價及悖於一事不再理原則。至
      於「另案」起訴之他次加重詐欺犯行，縱屬事實上之首次
      犯行，仍需單獨論以加重詐欺罪，以彰顯刑法對不同被害
      人財產保護之完整性，避免評價不足（最高法院109年度
      台上字第3945號判決意旨參照）。經查，本件被告於109
      年5月16日加入詐欺集團，並於109年5月19日經手告訴人
      被詐欺之款項，其所涉加重詐欺犯行，於110年10月22日
      經臺灣桃園地方檢察署檢察官以109年度偵字第35564號案
      件提起公訴，並於110年12月3日繫屬本院（即本案），此
      有卷內起訴書及臺灣桃園地方檢察署乙○維律109偵35564
      字第1109120521號函及其上本院收狀章在卷可稽，被告於
      本件繫屬前，並未因參與該犯罪組織而涉犯詐欺罪嫌經提
      起公訴，此亦有卷內臺灣高等法院被告前案紀錄表在卷可
      佐，是故核其於本件所為，自係犯組織犯罪條例第3條第1
      項後段之參與犯罪組織罪。
（二）次按共同實施犯罪行為之人，在合同意思範圍以內，各自
      分擔犯罪行為之一部，相互利用他人之行為，以達其犯罪
      之目的者，即應對於全部所發生之結果，共同負責。又共
      同正犯之成立，祇須具有犯意之聯絡及行為之分擔，既不
      問犯罪動機起於何人，亦不必每一階段犯行，均須參與（
      最高法院28年上字第3110號判例、34年上字第862號判例
      意旨參照）。是以，行為人參與構成要件行為之實施，並
      不以參與構成犯罪事實之全部或始終參與為必要，即使僅
      參與構成犯罪事實之一部分，或僅參與某一階段之行為，
      亦足以成立共同正犯。本案詐欺集團分工細緻，被告雖未
      自始至終參與各階段之犯行，而僅提供本案帳戶及擔任「
      車手」工作，惟其與詐騙集團其他成員既為詐騙告訴人而
      彼此分工，堪認係在合同意思範圍內，各自分擔犯罪行為
      之一部，並相互利用他人之行為，以達犯罪之目的，參諸
      上開說明，被告自應就所參與犯行，對於全部所發生之結
      果，共同負責。
（三）復按105年12月28日修正公布，並於106年6月28日生效施
      行之洗錢防制法第1條規定：「為防制洗錢，打擊犯罪，
      健全防制洗錢體系，穩定金融秩序，促進金流之透明，強
      化國際合作，特制定本法。」與修正前洗錢防制法第1條
      規定：「為防制洗錢，追查重大犯罪，特制定本法。」已
      有明顯不同，可見洗錢防制法的立法目的及其保護法益，
      從「妨害司法權運作」(打擊犯罪)，兼及「穩定金融秩序
      、促進金流透明」。又修正後洗錢防制法第2條第2款、第
      3條第2款規定，掩飾刑法第339條詐欺取財犯罪所得去向
      之行為，亦可構成洗錢罪。另依據洗錢防制法第2條修正
      理由第3點所示：「維也納公約第3條第1項第b款第ii目規
      定洗錢行為態樣，包含隱匿或掩飾該財產的真實性質、來
      源、所在地、處置、轉移、相關的權利或所有權之洗錢類
      型，例如：（一）犯罪行為人出具假造的買賣契約書掩飾
      某不法金流；（二）貿易洗錢態樣中以虛假貿易外觀掩飾
      不法金流移動；（三）知悉他人有將不法所得轉購置不動
      產之需求，而擔任不動產之登記名義人或成立人頭公司擔
      任不動產之登記名義人以掩飾不法所得之來源；（四）提
      供帳戶以掩飾不法所得之去向，例如：販售帳戶予他人使
      用。」修正後條文雖未完整規範上開公約所列全部隱匿或
      掩飾態樣，然已可見提供、販售帳戶予他人使用，係掩飾
      不法所得去向、所在之典型行為，所以，使用他人提供、
      販售之帳戶存、提不法所得，用來掩飾或切斷該不法所得
      與犯罪者之關聯性，阻礙金流透明，破壞金融秩序，藉以
      掩飾或隱匿該不法所得之去向、所在，並逃避追訴、處罰
      ，更屬於侵害上開洗錢防制法保護法益，而在其立法目的
      之規範範圍。復按洗錢防制法第15條之特殊洗錢罪，係在
      無法證明前置犯罪之特定不法所得，而未能依洗錢防制法
      第14條之一般洗錢罪論處時，始予適用。倘能證明人頭帳
      戶內之資金係前置之特定犯罪所得，即應逕以一般洗錢罪
      論處，自無適用特殊洗錢罪之餘地。例如詐欺集團向被害
      人施用詐術後，為隱匿其詐欺所得財物之去向，而令被害
      人將其款項轉入該集團所持有、使用之人頭帳戶，並由該
      集團所屬之車手前往提領詐欺所得款項得逞，檢察官如能
      證明該帳戶內之資金係本案詐欺之特定犯罪所得，即已該
      當於洗錢防制法第14條第1項之一般洗錢罪；至若無法將
      人頭帳戶內可疑資金與本案詐欺犯罪聯結，而不該當第2
      條洗錢行為之要件，當無從依洗錢防制法第14條第1項之
      一般洗錢罪論處，僅能論以洗錢防制法第15條第1項之特
      殊洗錢罪。另過去實務認為，行為人對犯特定犯罪所得之
      財物或利益作直接使用或消費之處分行為，或僅將自己犯
      罪所得財物交予其他共同正犯，祇屬犯罪後處分贓物之行
      為，非本條例所規範之洗錢行為，惟依修正後洗錢防制法
      規定，倘行為人意圖掩飾或隱匿特定犯罪所得來源，而將
      特定犯罪所得直接消費處分，甚或交予其他共同正犯，而
      由共同正犯以虛假交易外觀掩飾不法金流移動，即難認單
      純犯罪後處分贓物之行為，應仍構成洗錢防制法第2條第1
      或2款之洗錢行為。本案由被告提供本案帳戶，供告訴人
      匯入款項，並擔任「車手」工作，將所提領告訴人遭詐騙
      之款項轉交予詐騙集團，所為顯係掩飾不法所得之去向、
      所在，揆諸前開說明，要與洗錢防制法第14條第1項之要
      件相合。
（四）核被告甲○○所為，係犯組織犯罪防制條例第3條第1項後段
      參與犯罪組織罪、刑法第339條之4第1項第2款之三人以上
      共同詐欺取財罪、洗錢防制法第14條第1項之洗錢罪（起
      訴書雖漏未論及組織犯罪防制條例第3條第1項後段參與犯
      罪組織罪部分，然經公訴檢察官於本院準備程序中當庭補
      充起訴法條，經本院於準備程序告以被告相關罪名供其答
      辯，無礙其防禦權行使，是本院自得就此部分併予審理）
      。被告與真實姓名年籍均不詳之詐欺集團成員，就本案犯
      行有犯意聯絡及行為分擔，為共同正犯。
（五）被告及詐欺集團成員向如附表所示之告訴人實施詐術，致
      其陷於錯誤而先後匯款3次，係基於單一之詐欺犯意，出
      於同一犯罪計畫，於密切接近之時地，接續為數個詐欺行
      為舉動，各侵害同一性質之財產法益，各行為之獨立性極
      為薄弱，依一般社會健全觀念，在時間差距上，難以強行
      分開，在刑法評價上，以視為數個舉動之接續施行，合為
      包括之一行為予以評價，應論以接續犯。被告以一行為犯
      組織犯罪防制條例第3條第1項後段參與犯罪組織罪、洗錢
      防制法第14條第1項之洗錢罪、刑法第339條之4第1項第2
      款之三人以上共同詐欺取財罪，其犯罪目的單一，應評價
      為一行為而觸犯數罪名之想像競合犯，是應從一重以刑法
      第339條之4第1項第2款之三人以上共同詐欺取財罪處斷。
（六）又按刑法第59條規定犯罪之情狀可憫恕者，得酌量減輕其
      刑，其所謂「犯罪之情狀」，與同法第57條規定科刑時應
      審酌之一切情狀，並非有截然不同之領域，於裁判上酌減
      其刑時，應就犯罪一切情狀（包括第57條所列舉之10款事
      項），予以全盤考量，審酌其犯罪有無可憫恕之事由（即
      有無特殊之原因與環境，在客觀上足以引起一般同情，以
      及宣告法定低度刑，是否猶嫌過重等等），以為判斷。而
      以三人以上共同詐欺取財罪之法定刑為「1年以上7年以下
      有期徒刑」，然被告所為本案加重詐欺犯行，被害人人數
      僅有1人，且被告並未獲取任何犯罪所得，法律科處此類
      犯罪，所設之法定最低本刑卻同為「1年有期徒刑」，不
      可謂不重，於此情形，倘依其情狀處以較輕之有期徒刑，
      即足以懲儆，並可達防衛社會之目的者，自非不可依客觀
      之犯行與主觀之惡性二者加以考量其情狀，是否有可憫恕
      之處，適用刑法第59條之規定酌量減輕其刑，期使個案裁
      判之量刑，能斟酌至當，符合比例原則。又被告於本院準
      備程序時坦承犯行，犯後態度尚屬良好，且審酌被告無其
      他前科，僅因一時失慮而犯本案，其犯罪之情狀，客觀上
      足以引起一般同情而顯可憫恕，雖科以法定最低度刑，仍
      嫌過重，爰依刑法第59條規定，減輕其刑。
（七）另按犯組織犯罪防制條例第3條之罪，偵查及審判中均自
      白者，減輕其刑；犯洗錢防制法第14條之罪，在偵查或審
      判中自白者，減輕其刑，組織犯罪防制條例第8條第1項後
      段、洗錢防制法第16條第2項分別定有明文。次按想像競
      合犯之處斷刑，本質上係「刑之合併」。其所謂從一重處
      斷，乃將想像競合犯組成之評價上數罪，合併為科刑一罪
      ，其所對應之刑罰，亦合併其評價上數罪之數法定刑，而
      為一個處斷刑。易言之，想像競合犯侵害數法益者皆成立
      犯罪，論罪時必須輕、重罪併舉論述，同時宣告所犯各罪
      名，包括各罪有無加重、減免其刑之情形，亦應說明論列
      ，量刑時併衡酌輕罪部分量刑事由，評價始為充足，然後
      依刑法第55條前段規定「從一重處斷」，非謂對於其餘各
      罪可置而不論。因此，法院決定處斷刑時，雖以其中最重
      罪名之法定刑，做為裁量之準據，惟於裁量其輕重時，仍
      應將輕罪合併評價在內（最高法院108年度台上字第4405
      、4408號判決意旨參照）。經查，被告就其參與詐欺集團
      組織，提供本案帳戶收取贓款及將款項交付予詐欺集團成
      員，進而掩飾犯罪所得去向與所在等事實，於偵查及本院
      審理時始終供述詳實，業如前述，堪認被告於偵查與審判
      中對所犯參與犯罪組織罪及一般洗錢罪均坦承犯行，本應
      依組織犯罪防制條例第8條第1項後段、洗錢防制法第16條
      第2項之規定減輕其刑，雖因想像競合犯之關係而從一重
      之三人以上共同詐欺取財罪處斷，上開輕罪之減輕其刑事
      由未形成處斷刑之外部性界限，然依前揭說明，仍應於依
      刑法第57條之規定量刑時，仍應併予衡酌此部分減刑事由
      。
（八）爰以行為人之責任為基礎，審酌被告正值壯年卻不思循正
      途賺取所需，竟以擔任詐欺集團「車手」之方式，詐騙本
      案被害人匯入之款項，所生損害非輕；惟念被告犯後坦承
      犯行，並於準備程序時積極表達願與告訴人和解賠償其損
      失之意願，惟因告訴人未到庭，以致無法達成和解，其犯
      後態度尚屬良好，複衡諸被告犯罪之動機、目的、手段、
      品行與智識程度、家庭經濟及生活狀況、犯罪所生之損害
      等一切情狀，量處如主文所示之刑（被告所犯為最重本刑
      7年以下有期徒刑之罪，縱受6個月以下有期徒刑之宣告，
      依法仍不得諭知易科罰金之折算標準）。
（九）末查，被告未曾因故意犯罪受有期徒刑以上之宣告，此有
      臺灣高等法院被告前案紀錄表在卷可稽，而被告犯後已坦
      承犯行，表達懊悔之意，是本院寧信其經此偵審程序及刑
      之宣告後，應能知所警惕而無再犯之虞，認其所受刑之宣
      告以暫不執行為適當，爰依刑法第74條第1項第1款規定，
      併宣告緩刑2年，以啟自新。又為促其記取教訓，避免再
      犯，爰依刑法第74條第2項第4款規定，命被告向公庫支付
      新臺幣5萬元，冀能使被告確實明瞭其行為所造成之危害
      ，並培養正確法治觀念。倘被告違反上開應行負擔之事項
      且情節重大，依刑法第75條之1第1項第4款規定，其緩刑
      宣告仍得由檢察官向本院聲請撤銷，併此指明。
（十）不予宣告強制工作之說明：
      按犯第1項之罪者，應於刑之執行前，令入勞動場所，強
      制工作，其期間為3年，組織犯罪防制條例第3條第3項固
      定有明文。惟上開規定就受處分人之人身自由所為限制，
      違反憲法比例原則及憲法明顯區隔原則之要求，與憲法第
      8條保障人身自由之意旨不符，應自本解釋公布之日起失
      其效力，業經司法院大法官釋字第812號解釋在案。則就
      參與犯罪組織者，得於刑之執行前，令入勞動場所，強制
      工作之規定，既經司法院大法官認定有違憲之情事，且自
      解釋公布之日起失其效力，本案自無從對被告宣告強制工
      作，附此敘明。
四、按犯罪所得，屬於犯罪行為人者，沒收之，於全部或一部不
    能沒收，或不宜執行沒收時，追徵其價額，刑法第38條之1
    第1 項前段、第3 項分別定有明文。次按共同正犯之犯罪所
    得，沒收或追徵，應就各人所分得之數額分別為之；先前對
    共同正犯採連帶沒收犯罪所得之見解，已不再援用及供參考
    （最高法院104 年第13次刑事庭會議決議意旨參照）。再所
    謂各人「所分得」，係指各人「對犯罪所得有事實上之處分
    權限」，應視具體個案之實際情形而定：倘若共同正犯各成
    員內部間，對於不法利得分配明確時，固應依各人實際分配
    所得沒收；然若共同正犯成員對不法所得並無處分權限，其
    他成員亦無事實上之共同處分權限者，自不予諭知沒收；至
    共同正犯各成員對於不法利得享有共同處分權限時，則應負
    共同沒收之責。至於上揭共同正犯各成員有無犯罪所得、所
    得數額，係關於沒收、追繳或追徵標的犯罪所得範圍之認定
    ，因非屬犯罪事實有無之認定，並不適用「嚴格證明法則」
    ，無須證明至毫無合理懷疑之確信程度，應由事實審法院綜
    合卷證資料，依自由證明程序釋明其合理之依據以認定之（
    最高法院104 年度台上字第3604號判決同此意旨）。經查，
    本件依卷內事證，尚無從認定被告已實際受有犯罪所得，自
    無從宣告沒收。
據上論斷，應依刑事訴訟法第273條之1第1項、第299條第1項前
段，（本案採判決精簡原則，僅引述程序法條），判決如主文。
本案經檢察官賴怡伶到庭執行職務。
中　　華　　民　　國　　111 　年　　4 　　月　　20　　日
                    刑事審查庭    法  官     高上茹
以上正本證明與原本無異。
如不服本判決應於收受判決後20日內向本院提出上訴書狀，並應
敘述具體理由。其未敘述上訴理由者，應於上訴期間屆滿後20日
內向本院補提理由書（均須按他造當事人之人數附繕本）「切勿
逕送上級法院」。
                                  書記官     涂頴君
中　　華　　民　　國　　111 　年　　4 　　月　　20　　日
附表

編號 告訴人 詐騙時間及方式 匯款時間 匯款金額（新臺幣） 提領時間 提領金額 （新臺幣）  1 丙○○ 由不詳之詐欺集團成員於109年5月19日某時許，撥打電話向丙○○佯稱：因網購資料發生錯誤，將造成多次扣款等語。 ㈠109年5月19日18時37分 ㈡109年5月19日18時38分 ㈢109年5月19日18時40分 ㈠49,123元  ㈡49,123元  ㈢49,123元 ㈠109年5月19日18時47分 ㈡109年5月19日18時48分 ㈢109年5月19日18時49分 ㈣109年5月19日18時50分 ㈤109年5月19日18時51分 ㈥109年5月19日18時52分 ㈦109年5月19日18時53分 ㈧109年5月19日18時54分 ㈠20,000元  ㈡20,000元 　 ㈢20,000元 　 ㈣20,000元 　 ㈤20,000元 　 ㈥20,000元 　 ㈦20,000元 　 ㈧8,000元 

附錄本判決論罪法條全文：
組織犯罪防制條例第3條
發起、主持、操縱或指揮犯罪組織者，處3年以上10年以下有期
徒刑，得併科新臺幣1億元以下罰金；參與者，處6月以上5年以
下有期徒刑，得併科新臺幣1千萬元以下罰金。但參與情節輕微
者，得減輕或免除其刑。
具公務員或經選舉產生之公職人員之身分，犯前項之罪者，加重
其刑至二分之一。
犯第1項之罪者，應於刑之執行前，令入勞動場所，強制工作，
其期間為3年。
前項之強制工作，準用刑法第90條第2項但書、第3項及第98條第
2項、第3項規定。
以言語、舉動、文字或其他方法，明示或暗示其為犯罪組織之成
員，或與犯罪組織或其成員有關聯，而要求他人為下列行為之一
者，處3年以下有期徒刑，得併科新臺幣3百萬元以下罰金：
一、出售財產、商業組織之出資或股份或放棄經營權。
二、配合辦理都市更新重建之處理程序。
三、購買商品或支付勞務報酬。
四、履行債務或接受債務協商之內容。
前項犯罪組織，不以現存者為必要。
以第5項之行為，使人行無義務之事或妨害其行使權利者，亦同
。
第 5 項、第 7 項之未遂犯罰之。
洗錢防制法第14條
有第二條各款所列洗錢行為者，處7年以下有期徒刑，併科新臺
幣5百萬元以下罰金。
前項之未遂犯罰之。
前二項情形，不得科以超過其特定犯罪所定最重本刑之刑。
中華民國刑法第339條之4
犯第339條詐欺罪而有下列情形之一者，處1年以上7年以下有期
徒刑，得併科1百萬元以下罰金：
一、冒用政府機關或公務員名義犯之。
二、三人以上共同犯之。
三、以廣播電視、電子通訊、網際網路或其他媒體等傳播工具，
    對公眾散布而犯之。
前項之未遂犯罰之。